bg-BG: Конструкция на стъклото на прозореца: Акустично ламинирано; Топлинно уякчено; Ламинирано; Поликарбонат (устойчив на счупване); Закалено; Друго
zh-TW: 車窗玻璃結構: 隔音膠合玻璃; 熱化玻璃; 膠合玻璃; 聚碳酸酯 (防碎); 強化玻璃; 其他
es: Construcción de vidrio de la ventana: Laminado acústico; Termoendurecido; Laminado; Policarbonato (resistente a roturas); Templado; Otro
ko: 창유리 구조: 차음 접합; 열강화; 접합; 폴리카보네이트(비산 방지); 강화; 기타
pt-PT: Construção do vidro da janela: Laminado acústico; Termoendurecido; Laminado; Policarbonato (resistente ao estilhaçamento); Temperado; Outro
hu: Ablaküveg szerkezete: Akusztikus rétegelt; Hőkezelt; Rétegelt; Polikarbonát (törésálló); Edzett; Egyéb
sl-SI: Zgradba okenskega stekla: Akustično laminirano; Toplotno utrjeno; Laminirano; Polikarbonat (odporno proti drobljenju); Kaljeno; Drugo
lt-LT: Langų stiklo konstrukcija: Akustinis laminuotas; Sutvirtintas karščiu; Laminuotas; Polikarbonatas (atsparus dūžiams); Grūdintas; Kita
en: Window glass construction: Acoustic laminated; Heat-strengthened; Laminated; Polycarbonate (shatter-resistant); Tempered; Other
fi: Ikkunalasin rakenne: Akustisesti laminoitu; Lämpölujitettu; Laminoitu; Polykarbonaatti (iskunkestävä); Karkaistu; Muu
vi: Cấu trúc kính cửa sổ: Nhiều lớp cách âm; Cường lực bằng nhiệt; Nhiều lớp; Polycarbonate (chống nứt vỡ); Cường lực; Khác
nl: Ruit glas constructie: Akoestisch gelaagd; Warmteversterkt; Gelaagd; Polycarbonaat (slagvast); Gehard; Overige
da: Konstruktion af bilrude: Akustisk lamineret; Varmeforstærket; Lamineret; Polykarbonat (splintfri); Hærdet; Andet
ja: 窓ガラスの構造: 遮音合わせガラス; 倍強度ガラス; 合わせガラス; ポリカーボネート (飛散防止); 強化ガラス; その他
sv: Fönsterglaskonstruktion: Akustiklaminerat; Värmeförstärkt; Laminerat; Polykarbonat (okrossbart); Härdat; Övrigt
nb: Konstruksjon av vindusglass: Akustisk laminert; Varmeforsterket; Laminert; Polykarbonat (knusesikker); Herdet; Annet
de: Konstruktion des Fensterglases: Akustik-Verbundglas; Teilvorgespannt; Verbundglas; Polycarbonat (bruchfest); Gehärtet; Sonstige
ro-RO: Construcția geamului vehiculului: Laminat acustic; Securizat termic; Laminat; Policarbonat (rezistent la spargere); Securizat; Altele
fr: Construction du vitrage: Feuilleté acoustique; Durci thermiquement; Feuilleté; Polycarbonate (incassable); Trempé; Autre
ru: Конструкция автомобильного стекла: Акустическое ламинированное; Термоупрочненное; Ламинированное; Поликарбонатное (ударопрочное); Закаленное; Другое
pl: Konstrukcja szyby: Akustyczna laminowana; Wzmocniona termicznie; Laminowana; Poliwęglanowa (odporna na pękanie); Hartowana; Inna
pt-BR: Vidro de janela construção: Laminado acústico; Termoendurecido; Laminado; Policarbonato (resistente a estilhaços); Temperado; Outro
zh-CN: 车窗玻璃结构: 隔音夹层; 热增强; 夹层; 聚碳酸酯（防碎裂）; 钢化; 其他
cs: Konstrukce okenního skla: Akusticky vrstvené; Tepelně zpevněné; Vrstvené; Polykarbonát (odolný proti rozbití); Tvrzené; Jiné
tr: Pencere camı yapımı: Akustik lamine; Isıyla güçlendirilmiş; Lamine; Polikarbonat (kırılmaya dayanıklı); Temperli; Diğer
th: การก่อสร้างกระจกหน้าต่าง: ลามิเนตกันเสียง; อบความร้อน; ลามิเนต; โพลิคาร์บอเนต (กันแตกกระจาย); เทมเปอร์; อื่นๆ
it: Realizzazione del vetro dei finestrini: Stratificato acustico; Indurito termicamente; Stratificato; Policarbonato (infrangibile); Temperato; Altro
el: Κατασκευή τζαμιού παραθύρου: Ακουστικό laminated; Θερμικά ενισχυμένο; Laminated; Πολυανθρακικό (ανθεκτικό στη θραύση); Tempered; Άλλο
hr-HR: Izrada prozorskog stakla: Akustično laminirano; Toplinski ojačano; Laminirano; Polikarbonatno (otporno na pucanje); Kaljeno; Ostalo
sk-SK: Konštrukcia okenného skla: Akustické vrstvené; Tepelne spevnené; Vrstvené; Polykarbonátové (odolné voči roztriešteniu); Tvrdené; Iné